【裁判字號】    98,消債更,103
【裁判日期】    980602
【裁判案由】    聲請更生程序
【裁判全文】
臺灣彰化地方法院民事裁定           98年度消債更字第103號
聲  請  人  甲○○
                        巷17.
上列當事人聲請消費者債務清理事件，本院裁定如下：
    主  文
債務人甲○○自中華民國98年6月2日17時起開始更生程序。
    理  由
一、按法院開始更生程序之裁定，應載明其年、月、日、時，並
    即時發生效力，消費者債務清理條例第45條第1 項定有明文
    。
二、本件債務人主張：其共積欠債務新台幣（下同）2,411,521
    元，有不能清償債務情事，前已提出債權人清冊，以書面向
    最大債權金融機構請求共同協商債務清償方案，雖於民國（
    下同）95年5 月協商成立，嗣後因入不敷出，父母又無力相
    助，於97年2 月12日毀諾，有不可歸責於己之事由，致履行
    顯有重大困難，且其無擔保或無優先權之債務總額未逾1,20
    0 萬元，復未經法院裁定開始清算程序或宣告破產，爰向本
    院聲請更生等語。經查：債務人所主張之上開事實，業據提
    出財產狀況說明書、聲請人更生方案、債權人及債務人清冊
    、身分證影本、聲請人任職之尚和工程行在職證明書、聲請
    人收入切結書、聲請人及配偶95、96年度綜合所得稅各類所
    得資料清單及全國財產稅總歸戶財產查詢清單、聲請人勞工
    保險投保資料表、最大債權銀行安泰商業銀行無擔保還款協
    議書、聲請人之母黃麗珠經營永和紙器行96年1 月至97年2
    月之銷售額與稅額申報書、戶籍謄本、聲請人華南商業銀行
    等存款機構之存摺影本、聲請人配偶施功恩郵政存簿儲金簿
    影本、聲請人小孩施明毅、施名訓學費繳費單據、聲請人財
    產變動表、人壽保單、生活必要支出清單、98年度1-3 月薪
    資單、漁保及健保保費單據等件為證，且經本院依職權向雇
    主尚和工程行函查聲請人96-97 年度薪資、向財團法人金融
    聯合徵信中心調閱前置協商債權人清冊、透過電子稅務閘門
    查詢聲請人財產所得明細、透過金融開戶查詢系統查詢聲請
    人開戶情形、向南山人壽保險股份有限公司、新光人壽保險
    股份有限公司查詢聲請人投保資料、向荷商荷蘭銀行股份有
    限公司台北分公司、聯邦商業銀行股份有限公司、玉山銀行
    、台新國際商業銀行股份有限公司、友邦國際信用卡股份有
    限公司、美商花旗銀行股份有限公司、華南商業銀行股份有
    限公司、大眾商業銀行股份有限公司查詢聲請人消費狀況及
    積欠債務額度等情屬實，有調閱或函詢資料在卷可考，此外
    ，本件又查無債務人有消費者債務清理條例第6 條第3 項、
    第8條 或第46條各款所定駁回更生聲請之事由存在，則債務
    人聲請更生，應屬有據，爰裁定如主文。
中    華    民    國    98    年    6     月    2     日
              民事第二庭    法      官  李言孫
上為正本係照原本作成。
本裁定不得抗告。
本裁定已於98年6月2日下午5時公告。
中    華    民    國    98    年    6     月    2     日
                            書  記  官  施惠


司法院資訊處製作；財團法人民間司法改革基金會備份。
